【裁判字號】    98,財管,63
【裁判日期】    980619
【裁判案由】    選任遺產管理人
【裁判全文】
臺灣高雄地方法院民事裁定              98年度財管字第63號
聲  請  人  財政部高雄市國稅局
法定代理人  甲○○
上聲請人聲請為被繼承人乙○○選任遺產管理人事件，本院裁定
如下：
    主  文
選任蘇志成律師為被繼承人乙○○（女，民國六十九年三月十日
生，身分證統一編號：Ｚ000000000號）之遺產管理人
。
程序費用新臺幣壹仟元由被繼承人乙○○之遺產負擔。
    理  由
一、按「繼承開始時，繼承人之有無不明者，由親屬會議於一個
    月內選定遺產管理人，並將繼承開始及選定遺產管理人之事
    由，向法院報明。」、「無親屬會議或親屬會議未於前條所
    定期限內選定遺產管理人者，利害關係人或檢察官，得聲請
    法院選任遺產管理人，並由法院依前項規定為公示催告。」
    ，民法第1177條、第1178條第2 項分別定有明文。
二、聲請意旨略以：被繼承人乙○○（女，民國○○年○ 月○○日生
    ，身分證統一編號：Ｚ000000000號，生前最後住所：高雄市
    三民區○○○路191 號）於97年2 月15日死亡，惟其生前遺
    有遺產，且有稅捐未為繳納，而無人承認繼承，且其親屬會
    議未於1 個月內選定遺產管理人，為確保聲請人之權利，爰
    依法聲請選任財政部國有財產局臺灣南區辦事處為被繼承人
    乙○○之遺產管理人等語。
三、經查：
  (一)聲請人主張之前揭事實，業據其提出財政部高雄市國稅局個
    人除戶資料查詢清單、財政部高雄市國稅局財產歸屬資料清
    單、96年度綜合所得稅各類所得資料清單、繼承系統表、除
    戶謄本、本院家事庭97年11月3 日雄院高97團字第51241 號
    函等件為證，並有索引卡查詢－當事人姓名查詢1 紙附卷可
    稽，堪信為真實。而聲請人為被繼承人乙○○之債權人，自
    應屬利害關係人無訛。又被繼承人乙○○之繼承人有無不明
    ，揆諸前揭規定，被繼承人乙○○之遺產自應適用關於無人
    承認繼承之規定，參以其親屬會議並未於死亡發生之日起1
    個月內為其選定遺產管理人並呈報本院，是聲請人以利害關
    係人之地位，向本院聲請選任被繼承人乙○○之遺產管理人
    ，自屬有據。
  (二)本院審酌：本院函詢財政部國有財產局臺灣南區辦事處是否
    願擔任本件遺產管理人，經陳報無意願；而擔任遺產管理人
    ，主要係彙整被繼承人之財產，踐行被繼承人債權、債務之
    確認，並作適法合理之分配，且於有繼承人承認繼承時或遺
    產分配後，尚有剩餘時，將遺產移交繼承人或國庫，此須熟
    悉相關法律程序進行遺產處分，經本院自高雄律師公會願意
    擔任法院遺產管理人名單中徵詢後，蘇志成律師願意以其專
    業知識管理及處理被繼承人後續之遺產問題，有電話紀錄1
    紙附卷可稽，爰選任蘇志成律師為本件遺產管理人。
四、依非訟事件法第157 條、第24條第1 項，裁定如主文。
中    華    民    國    98    年    6    月     19    日
                  家事法庭  司法事務官  林于莙
如對本裁定抗告，須於裁定送達後10日之不變期間內，向本院提
出抗告狀，並繳納抗告費新臺幣1,000 元。
正本係照原本作成。
中    華    民    國    98    年     6    月    19    日
                            書  記  官  曾小玲


司法院資訊處製作；財團法人民間司法改革基金會備份。
